臺灣高等法院高雄分院刑事判決　　　　 100年度上易字第44號
上　訴　人
即　被　告　徐震東
上列上訴人因傷害等案件，不服臺灣高雄地方法院中華民國99年
11月30日99年度易字第825 號第一審判決（起訴案號：臺灣高雄
地方法院檢察署98年度偵緝字第2665 號 ），提起上訴，本院判
決如下：
     主  文
上訴駁回。
     理  由
一、按上訴書狀應敘述具體理由；又第二審法院認為上訴書狀未
    敘述理由或上訴有刑事訴訟法第362 條前段之情形者，應以
    判決駁回之，同法第361 條第2 項、第367 條前段定有明文
    。而依法院辦理刑事訴訟案件應行注意事項第162 條規定：
    「……所稱具體理由，係指須就不服之判決為具體之指摘而
    言，如僅泛稱原判決認事用法不當或採證違法、判決不公等
    ，均非具體理由。……」亦即所謂具體理由，必係依據卷內
    既有訴訟資料或提出新事證，指摘或表明第一審判決有何採
    證認事、用法或量刑等足以影響判決本旨之不當或違法，而
    構成應予撤銷之具體事由，始克當之（例如：依憑證據法則
    具體指出所採證據何以不具證據能力，或依憑卷證資料，明
    確指出所為證據證明力之判斷如何違背經驗、論理法則）；
    倘僅泛言原判決認定事實錯誤、違背法令、量刑失之過重或
    輕縱，而未依上揭意旨指出具體事由，或形式上雖已指出具
    體事由，然該事由縱使屬實，亦不足以認為原判決有何不當
    或違法者（例如：對不具有調查必要性之證據，法院未依聲
    請調查亦未說明理由，或援用證據不當，但除去該證據仍應
    為同一事實之認定），皆難謂係具體理由，俾與第二審上訴
    制度旨在請求第二審法院撤銷、變更第一審不當或違法之判
    決，以實現個案救濟之立法目的相契合，並節制濫行上訴（
    最高法院97年度台上字第892 號判決意旨參照）。
二、上訴人即被告徐震東雖於民國99年12月16日即上訴期間屆滿
    （即99年12月18日）前就原判決恐嚇危害安全罪部分提出上
    訴書狀，並具理由略以：本案雙方爭執之起因在被害人李沛
    璇事先未表明欲自被告所欠之1200元扣除逾期租金，而生爭
    執，其間有較激言語，實係被告為維自身權益之故，不能僅
    以「我是流氓，小心火燭」斷章取義，遽而論斷被告有恐嚇
    之意，原判決理由有證據上理由之矛盾云云。
三、經查，被告經原審論以恐嚇危害安全，判處有期徒刑4 月，
    並與所處傷害罪有期徒刑7 月，定應執行有期徒刑為10 月
    ，已經原審判決敘述：被告恐嚇危害安全犯行，亦經被告供
    承不諱，核與被害人即證人魏聰元於警、偵訊中指述相符，
    並有木質柺杖頭扣案可佐，亦堪信為真實；且被告前因違反
    麻醉藥品管理條例案件，經法院判處有期徒刑5 年10月、5
    月，應執行有期徒刑6 年確定，於84年3 月24日縮短刑期假
    釋出監。又於假釋期間，先因煙毒、麻藥案件，經法院判決
    判處有期徒刑3 年2 月、3 月，應執行有期徒刑3 年3 月確
    定；復因煙毒、麻藥案件，經法院判決各判處有期徒刑3 年
    5 月、6 月，應執行有期徒刑3 年7 月確定，嗣撤銷假釋，
    上開各案接續執行，於91年8 月1 日縮短刑期假釋出監。假
    釋期間，再因贓物、妨害公務案件，經法院判決各判處有期
    徒刑3 月、10月，應執行有期徒刑1 年確定，嗣撤銷假釋，
    裁定減刑、定執行刑，接續執行後，於97年1 月16日執行完
    畢出監；又於97年間，因公共危險案件，經法院判決有期徒
    刑3 月確定，而於97年11月11日易科罰金執行完畢，其前受
    有期徒刑執行完畢後，5 年內故意再犯有期徒刑以上之本罪
    ，應論以累犯並依法加重其刑；復於量刑審酌被告素行非佳
    ，有上開前案紀錄表在卷可稽，又僅因細故與他人發生爭執
    ，即對他人出言恐嚇，顯見情緒控管不佳及欠缺法治觀念，
    被害人柳聰元、李沛璇亦因被告之恐嚇行為，讓其對於生命
    及租書店之財產安全，陷於惶恐之中，惡性非輕；另尚未與
    被害人達成和解，惟念及被告坦承犯行，已有悔意等一切情
    狀，理由堪稱完備，且依其量刑審酌之事項，亦無何違反刑
    法第57條規定之情事，客觀上並無不當之處。又被告上訴狀
    所載之理由，僅嗣後翻異，空言否認恐嚇犯行，但未明確指
    出原審判決上開所為之判斷及量刑，有如何違背經驗、論理
    法則之處，亦即並未就原審之採證及判斷指出判決有何違背
    法令或不當之處，其上訴即不合法律上之程式。
四、再上訴不合法律上之程式之情形，雖依刑事訴訟法第367 條
    但書規定：「但其情形可以補正而未經原審法院命其補正者
    ，審判長應定期先命補正。」，惟該條但書規定係指上訴書
    狀未敘述理由，原審未命補提理由書狀之情形。換言之，應
    認僅於被告或檢察官上訴未敘述理由時，原審法院可命其補
    正，而未經原審法院命其補正，第二審法院審判長始應定期
    間先命補正，苟被告或檢察官提起上訴時，上訴書狀已載理
    由者，即不適用。被告上訴書狀敘述之上訴理由是否具體，
    既非原審法院可命補正之事項，即毋庸先命補正。從而，上
    訴人即被告之上訴理由書狀未敘述具體理由，且於上訴期間
    屆滿後之20日內（即100 年1 月7 日以前），亦未補提上訴
    具體理由，依上開規定，顯屬違背法律上之程式，應由本院
    依同法第367 條前段、第372 條規定，不經言詞辯論判決如
    主文。
五、另原判決關於被告涉犯傷害罪部分，並未經被告提起上訴（
    見被告上訴狀），爰不予論列。
中    華    民    國  100     年    1     月    25    日
                  刑事第七庭  審判長法  官  莊飛宗
                                    法  官  謝宏宗
                                    法  官  蔡廣昇
以上正本證明與原本無異。
不得上訴。
中    華    民    國  100     年    1     月    25    日
                                    書記官  曾允志